臺灣桃園地方法院刑事判決　　　　　　　 94年度訴字第681號
公　訴　人　臺灣桃園地方法院檢察署檢察官
被　　　告　甲○○　男　27歲.
上列被告因搶奪等案件，經檢察官提起公訴（94年度偵字第3036
號），本院合議庭裁定改依簡式審判程序，判決如下：
    主    文
甲○○意圖為自己不法之所有，而搶奪他人動產，累犯，處有期
徒刑柒月；又竊盜，累犯，處有期徒刑肆月；又共同意圖為自己
不法之所有，預備以強暴至使不能抗拒，而取他人之物，累犯，
處有期徒刑參月，扣案之仿GLOCK 廠17型半自動手槍製造不具殺
傷力之玩具手槍（槍枝管制編號0000000000）壹枝及子彈拾貳顆
，均沒收。應執行有期徒刑壹年，扣案之仿GLOCK 廠17型半自動
手槍製造不具殺傷力之玩具手槍（槍枝管制編號0000000000）壹
枝及子彈拾貳顆，均沒收。
    事    實
一、甲○○有下列前案紀錄，構成累犯：
  (一)前因殺人未遂案件，經本院於民國87年1 月20日以86年訴字
    第11 42 號判決應執行有期徒刑6 年確定。
  (二)復因妨害兵役案件，經本院於86年11月14日以86年度訴字第
    1525號判決判處有期徒刑7 月確定，與上開案件合併執行，
    於90年1 月15日縮短刑期假釋出監，縮短刑期後刑期期滿日
    期為92年11月21日，假釋未經撤銷，未執行之刑以已執行論
    。
二、甲○○詎仍不知悔改，意圖為自己不法之所有，基於搶奪之
    犯意，於93年12月3 日20時30分許，至桃園縣中壢市○○街
    100 號之「嘉悅銀樓」店內，佯裝選購黃金項鍊，於店主丙○○拿出多條項鍊置於櫃臺供其選購後，即趁其不備之際，
    一把抓走其中六條黃金項鍊後奪門駕車逃逸，再將搶得之項
    鍊兜售予不詳姓名之人變現後，花用殆盡。又於94年2 月2
    日11時許，行經桃園縣八德市○○○街8 號前，見戊○○所
    有車號0018-KQ 號自用小客車引擎未熄火停放該處路邊，見
    有機可趁，竟基於意圖為自己不法所有之竊盜犯意，進入車
    內駕駛座，駕駛該部自小客車離開現場，竊取得手，得手後
    則供己代步之用。嗣於翌日下午駕駛該部竊得之自小客車至
    臺灣桃園看守所前，搭載甫遭釋放不知該車為贓車之丁○○
    （到案後另結），甲○○在車內即拿出其於93年9 月15日許
    ，在桃園縣桃園市夜市內，以新台幣（下同）6,000 元價格
    ，所購得之仿GLOCK 廠17型半自動手槍之不具殺傷力之玩具
    手槍1 枝（槍枝管制編號0000000000）及不具殺傷力之金屬
    彈殼子彈12顆，向丁○○提議持之前往位於桃園縣中壢市○○○路○ 段96號之詠虹銀樓強盜財物，經丁○○表示同意後
    ，2 人共同基於意圖為自己不法所有之強盜犯意聯絡，旋即
    由丁○○駕駛上開自小客車搭載甲○○前往位於上址其等預
    備強盜之詠虹銀樓，惟駛至桃園縣中壢市○○○路、元化路
    口，尚在觀察尚未著手之際，即為巡邏至該處之桃園縣警察
    局中壢分局中壢派出所警員乙○○發現其等所駕車輛乃贓車
    ，而當場加以攔捕而未及著手強盜，並循線查獲上情。
二、案經桃園縣警察局中壢分局報告臺灣桃園地方法院檢察署檢
    察官偵查起訴。
    理    由
一、按刑事訴訟法第273 條之1 規定除被告所犯為死刑、無期徒
    刑、最輕本刑為3 年以上有期徒刑之罪、或高等法院管轄第
    一審案件者外，於審判期日前之程序進行中，被告先就被訴
    事實為有罪之陳述時，審判長得告知被告簡式審判程序之旨
    ，並聽取當事人、代理人、辯護人及輔佐人之意見後，裁定
    進行簡式審判程序。經查，本件被告甲○○被訴搶奪等一案
    ，非前開不得進行簡式審判程序之案件，經被告於本院審理
    時就被訴事實為有罪之陳述，且經本院告知被告簡式審判程
    序之旨，聽取被告及檢察官之意見後，爰依右開刑事訴訟法
    第273 條之1 之規定，當庭裁定改依簡式審判程序審判之，
    合先敘明。
二、上開關於被告甲○○搶奪嘉悅銀樓項鍊、竊盜0018-KQ 自用
    小客車及與被告丁○○謀議，預備持上開玩具手槍、子彈強
    盜詠虹銀樓之事實於本院審判時均坦承不諱，關於被告甲○○自白如何搶奪嘉悅銀樓項鍊、竊盜0018-KQ 自用小客車之
    事實，核與證人丙○○、戊○○分別於警詢、檢察官偵訊中
    證述內容大致相符，並有贓物領據1 紙、監視錄影翻拍照片
    2 張及監視錄影轉存光碟片1 片在卷可資佐證，另關於被告
    甲○○自白如何與被告丁○○謀議，欲以被告甲○○購得之
    上開玩具手槍、子彈，預備強盜詠虹銀樓之事實，未及著手
    即為警查獲之事實，核與被告丁○○於警詢、檢察官偵訊時
    供述之情節相符，並經證人即查獲本件被告之桃園縣警察局
    中壢分局中壢派出所警員乙○○於本院審判時證述明確，並
    有如事實欄所示之玩具手槍、子彈扣案足資佐證，足徵被告
    甲○○上開自白核與事實相符，被告搶奪、竊盜及預備強盜
    犯行，足堪認定。又被告甲○○持有扣案之槍砲經送內政部
    警政署刑事警察局鑑定結果，認係仿GLOCK 廠17型半自動手
    槍製造之玩具手槍（槍枝管制編號0000000000），槍管內具
    阻鐵無法供發射彈丸使用，認不具殺傷力，送鑑子彈12顆，
    認均玩具金屬彈殼等節，此有內政部警政署刑事警察局94年
    3 月9 日刑鑑字第0940031400號鑑驗通知書附卷可稽，附此
    敘明。綜上，本件事證明確，被告柯俊詳搶奪、竊盜、及預
    備強盜犯行堪予認定，應依法論科。
三、核被告甲○○所為係犯刑法第320 條第1 項之竊盜罪、第32
    5 條第1 項之搶奪罪及同法第328 條第5 項之預備強盜罪。
    被告甲○○、丁○○間就所犯預備強盜犯行間，有犯意聯絡
    ，均為共同正犯。被告柯俊詳所犯上開竊盜、搶奪、及預備
    強盜等罪間，犯罪各別，罪名不同，應分論併罰。又被告甲○○有如事實欄一、所示殺人未遂、妨害兵役前案紀錄，合
    併執行，於90年1 月15日縮短刑期假釋出監，縮短刑期後刑
    期期滿日期為92年11月21日，假釋未經撤銷，未執行之刑以
    已執行論，有臺灣高等法院被告全國前案紀錄表1 份在卷可
    稽，其於刑之執行完畢後，5 年以內再犯本件有期徒刑以上
    之罪，均為累犯，應分別依刑法第47條規定加重其刑。又按
    刑法第62條前段所規定之自首，須對於未發覺之罪為之而受
    裁判者始克當之。所謂未發覺，乃指犯罪事實未為有偵查犯
    罪職權之公務員所發覺，或犯罪事實雖已發覺，而犯人為誰
    尚不知者而言。經查，證人即查獲被告之警員乙○○於本院
    審判時證稱：查獲被告甲○○時，伊有問被告甲○○他車如
    何來，被告甲○○馬上說車是趁車主小姐下車，鑰匙未取下
    ，車子仍發動中，進入車內把車開走竊取的，渠等將被告2
    人帶回警局後，我們問了以後，被告有寫一張紙，載明包括
    搶奪嘉悅銀樓，以及他準備開著贓車，拿皮包內的玩具手槍
    ，去強盜詠虹銀樓的財物，然後我們再去查證的等語，是被
    告甲○○於犯罪後，即於該管公務員發覺其為犯罪人前，向
    巡邏警員乙○○自首，被告甲○○所犯上開3 罪，爰均依刑
    法第62條規定減輕其刑，並均依法先加後減之。爰審酌被告
    甲○○正值青年，卻不思謀求正當工作換取報酬，而以搶奪
    、竊盜他人財物之方法獲得金錢，參以被告甲○○搶奪之次
    數1 次，及其準備持玩具手槍、子彈強盜銀樓，嚴重危害社
    會治安，犯罪之手段係乘他人不備而行搶，但念其並未對被
    害人為凌虐或其他危及生命之行為，所生危害之情狀，且事
    後坦承犯行之態度等一切情狀，各量處如主文所示之刑，並
    定其應執行之刑。
四、沒收：
  (一)扣案之仿GLOCK 廠17型半自動手槍製造之玩具手槍（槍枝管
    制編號0000000000）及子彈12顆，均不具殺傷力，業如前述
    ，均非屬違禁物品，然上開槍枝、子彈均係被告甲○○所有
    ，供被告甲○○等預備強盜罪所準備之物，應依刑法第38條
    第1 項第2 款「供犯罪預備之物」之規定，諭知沒收。
據上論斷，應依刑事訴訟法第273 條之1 、第299 條第1 項前段
，刑法第320 條第1 項、第325 條第1 項、第328 條第5 項、第
47條、第62條前段、第51條第5 款，第38條第1 項第2 款，判決
如主文。
本案經檢察官廖先志到庭執行職務。
中　　華　　民　　國　　94　　年　　6 　　月　　17　　日
                  刑事第十二庭  法　官　黃永定
以上正本證明與原本無異。
如不服本判決，應於送達後10日內，向本院提出上訴狀。
                            書記官　施春祝
中　　華　　民　　國　　94　　年　　6 　　月　　17　　日
所犯法條
刑法第320 條
意圖為自己或第三人不法之所有，而竊取他人之動產者，為竊盜
罪，處五年以下有期徒刑、拘役或五百元以下罰金。
意圖為自己或第三人不法之利益，而竊佔他人之不動產者，依前
項之規定處斷。
前二項之未遂犯罰之。
刑法第325條
意圖為自己或第三人不法之所有，而搶奪他人之動產者，處六月
以上五年以下有期徒刑。
因而致人於死者，處無期徒刑或七年以上有期徒刑，致重傷者，
處三年以上十年以下有期徒刑。
第一項之未遂犯罰之。
刑法第328條
意圖為自己或第三人不法之所有，以強暴、脅迫、藥劑、催眠術
或他法，至使不能抗拒，而取他人之物或使其交付者，為強盜罪
，處五年以上有期徒刑。
以前項方法得財產上不法之利益或使第三人得之者，亦同。
犯強盜罪因而致人於死者，處死刑、無期徒刑或十年以上有期徒
刑；致重傷者，處無期徒刑或七年以上有期{刑。
第一項及第二項之未遂犯罰之。
預備犯強盜罪者，處一年以下有期徒刑、拘役或三千元以下罰金
。
